

#### CONTACT

+39 3405350170

andreamarangon84@outlook.it

github.com/andreamarangon

in linkedin.com/in/marangon-andrea

## PROFESSIONAL SKILLS























## SKILLS

Precisione e rispetto delle scadenze

Ottima predisposizione a lavorare in team

Gestione dello stress

Predisposizione alla vendita e alla comunicazione con il

Formazione

# **ANDREA MARANGON**

# JR FRONT END WEB DEVELOPER

#### ABOUT ME

La mia passione per la tecnologia, unita alla voglia di rimettermi in gioco, mi hanno spinto ad approcciare il mondo della programmazione web, che in breve tempo è diventata la mia passione. Trovo entusiasmante poter dar vita a nuovi progetti, mettendo in pratica le mie competenze e acquisendone di nuove. Mi ritengo una persona meticolosa, attenta al dettaglio e in grado di focalizzarsi efficacemente sugli obiettivi da raggiungere, inoltre la mia esperienza nel mondo del commercio mi ha formato dal punto di vista dell'attenzione al cliente e alle sue esigenze.

#### EXPERIENCE

## JR FRONT END WEB DEVELOPER

Be Plus SRL | Ottobre 2021 - Presente

 Sviluppo, all'interno di un team, della parte front end di una web app gestionale. Tecnologie utilizzate: Javascript, React.js, Redux, Tailwind.css.

# JR FULL STACK WEB DEVELOPER TRAINEE

Boolean Careers | Gennaio 2021 - Giugno 2021

- Sviluppo di una complessa web app ispirata a Deliveroo, compresa di Backend e Frontend con interfaccia responsive. Tecnologie utilizzate: Javascript(Vue), SASS, Laravel, PHP, MySQL.
- Svolgimento di esercitazioni pratiche giornaliere con l'utilizzo di tecnologie di Frontend e Backend.
- Sviluppo di repliche di note web app come Whatsapp Web e layout complessi e responsive come quelli di Spotify e Digital Ocean.

### ADDETTO ALLE VENDITE

Cisalfa Sport | Giugno 2007 - Dicembre 2020

- Assistenza al cliente con gestione vendita e post-vendita
- Gestione magazzino
- Formazione nuovi dipendenti

#### **EDUCATION**

# MASTER FULL STACK WEB DEVELOPER

Boolean Careers | Gennaio 2021 - Giugno 2021

6 mesi di corso full time intensivo che mi ha permesso di sviluppare svariati progetti ispirati a famose web app con l'utilizzo di diverse tecnologie come: HTML, CSS (SASS), Javascript (Vue), PHP, Laravel.

#### DIPLOMA DI ISTRUZIONE PROFESSIONALE

I.P.S.I.A. G.B. Garbin, Thiene, Vicenza | 2003